# 关于股权收购及相关合并问题

提问人：wx_5a52c335e8e3 时间：2018-05-03 17:12:07
请教各位：关于股权收购和合并的相关问题，有点复杂。 我司100%收购一家企业的子公司A，该子公司A账面净资产 5000 万，但是相关资产的账面原值记录很混乱，我司与该子公司A的母公司B达成股权收购协议，以 3500 万收购该子公司A，收购款全部汇入该子公司A的母公司B，其中 3000 万为股权收购款， 500 万为代偿债务，后来我司确认这 500 万不再收回，作增资，但是该子公司的账面负债只有 450 万，那么，请问我司和该子公司的账务怎么处理呢？相关合并账务怎么处理呢？下面是我们整理的会计分录： 我司：
借：长期股权投资 3000 长期股权投资 500 贷：银行存款 3500
支付对价 3000 万是汇到母公司B账户的
子公司B： A公司账面只有负债 450 万，协议签订的代偿债务是 500 万，差额怎么做？
借：负债类科目 450 营业外支出 50 贷：实收资本 500
账面净资产 5000 万与长期股权投资 3500 万的差额怎么做账务处理，合并时怎样做？

回答人：chenyiwei
如果明确为代偿债务且不需归还，则子公司在收到该 500 万元时贷记资本公积（不论是否超出代偿债务金额），实际偿还债务时正常按负债偿还进行会计处理。你公司将该 500 万元计入对子公司的投资成本即可。

提问人：wx_5a52c335e8e3 时间：2018-05-04 08:52:35
公司已经决定将这代偿债务的 500 万转投资款了，不是增加实收资本吗？子公司A账面的净资产 5000 万与 3500 万的差额这块，账务怎么处理呢？是A做账务处理，还是我司把这块差额转到投资收益？

回答人：chenyiwei
1 、如增加实收资本，需满足公司法关于增资的条件并履行必要程序。 2 、差额部分在合并报表层面确认负商誉（营业外收入）处理。